臺灣高雄地方法院民事裁定
110年度消債聲免字第57號
聲　請　人　黃春光　00000000000000000000000000000000000
00000000000000000000000000000000000000000000000000
代　理　人　矯恆毅律師
相　對　人　
即債權人　　日盛國際商業銀行股份有限公司
　　　　　　　　　　000000000000000000000000000000000000
法定代理人　黃錦瑭　00000000
　　　　　　　　　　000000000000000000000000
　　　　　　　　　　000000000000000000000000000000000000
相　對　人　
即債權人　　永豐商業銀行股份有限公司
　　　　　　　　　　000000000000000000000000000000000000
法定代理人　陳嘉賢　00000000
代　理　人　呂亮毅　00000000000000000000000000000000000
相　對　人　
即債權人　　元大商業銀行股份有限公司
　　　　　　　　　　000000000000000000000000000000000000
000000000000000000000000000000000000000000000000000000
法定代理人　翁健　　00000000
代 理 人　黃勝豐　00000000000000000000000000000000000
相　對　人　
即債權人　　凱基商業銀行股份有限公司
　　　　　　　　　　00000000000000000000000000000000000
0000000000000000000000000000000
法定代理人　魏寶生　00000000
相　對　人　
即債權人　　良京實業股份有限公司
　　　　　　　　　　000000000000000000000000000000000000
法定代理人　平川秀一郎
　　　　　　　　　　00000000
　　　　　　　　　　000000000000000000000000
　　　　　　　　　　00000000
相　對　人　
即債權人　　合作金庫資產管理股份有限公司
　　　　　　　　　　00000000000000000000000000000000000
法定代理人　蔡見興　00000000
　　　　　　　　　　000000000000000000000000
　　　　　　　　　　00000000
相　對　人　
即債權人　　板信商業銀行股份有限公司
　　　　　　　　　　00000000000000000000000000000000000
法定代理人　劉炳輝　00000000
相　對　人　
即債權人　　臺灣銀行股份有限公司
　　　　　　　　　　00000000000000000000000000000000000
法定代理人　許志文　00000000
　　　　　　　　　　000000000000000000000000
　　　　　　　　　　00000000000000000000000000000000000
上列聲請人即債務人因消費者債務清理事件聲請免責，本院裁定
如下：
    主  文
聲請人黃春光應予免責。
    理  由
一、聲請意旨略以：聲請人前於民國107年5月14日向本院聲請更
    生，經本院以107年度消債更字第197號裁定准自107年8月22
    日起開始更生程序，因更生方案未獲可決，轉清算程序，經
    本院以108年度消債清字第95號裁定准自108年5月28日起開
    始清算程序，普通債權人於清算程序中未受分配，本院於10
    9年1月8日以108年度消債職聲免字第210號裁定不免責確定
    ；其後聲請人依本院108年度司執消債清字第87號債權表所
    列債權比率還款（如附表所示），還款金額合計新臺幣（下
    同）530696元，爰依消費者債務清理條例（下稱消債條例）
    第133條、第141條之規定，聲請免責等語。
二、按債務人因消債條例第133條之情形，受不免責之裁定確定
    後，繼續清償達該條規定之數額，且各普通債權人受償額均
    達其應受分配額時，得聲請法院裁定免責。
三、本院之判斷
  ㈠查聲請人前於107年5月14日向本院聲請更生，經本院以107年
    度消債更字第197號裁定准自107年8月22日起開始更生程序
    ，因更生方案未獲可決，轉清算程序，經本院以108年度消
    債清字第95號裁定准自108年5月28日起開始清算程序，復經
    本院以108年度司執消債清字第87號裁定清算程序終結確定
    ，普通債權人未受分配，而經本院於109年1月8日以108年度
    消債職聲免字第210號裁定不免責確定等情，經本院依職權
    調取前開案卷核閱屬實，此部分事實，應堪以認定。
  ㈡本院前開裁定（108年度消債職聲免字第210號）認聲請人構
    成消債條例第133條事由而裁定不免責，並指明聲請人於聲
    請清算前2年間可處分所得總額扣除最低生活費用總額後之
    餘額為509880元，普通債權人於清算程序中未受分配等情，
    有前開裁定、債權表在卷可參（見院卷第5-9頁）。又本院
    裁定不免責後，聲請人還款數額，亦有匯款憑條影本、債權
    人陳報狀附卷可參（見院卷第12-15頁、第25-35頁）。基上
    ，本院依前開證據資料，核算各債權人受償債權數額如附表
    所示，堪認聲請人清償之數額已達消債條例第141條第1項所
    定數額，自應予以免責。
　㈢至債權人良京實業股份有限公司主張：其債權比例為24.76％
    ，聲請人應清償至126,247元等語，然債權表之債權比例格
    式係以小數點以下第二位並四捨五入方式列入，所列債權人
    之債權比例實際加總後為100.01％，而良京實業股份有限公
    司實際之債權比例為0.247564954【計算式：638954÷258095
    5＝0.247564954】，聲請人清償126228元確達消債條例第141
    條之數額【計算式：509880×0.247564954＝126228.4172，元
    以下4捨5入】，是債權人良京實業股份有限公司前開主張，
    顯有誤會，不予採認。
四、據上論結，聲請人之聲請為有理由，依消債條例第133條、
    第141條第1項，爰裁定如主文。
中　　華　　民　　國　　110 　年　　10　　月　　26　　日
              　　民事庭　　法　官　賴寶合
上為正本係照原本作成
如不服本裁定，應於裁定送達後10日內，以書狀向本院提出抗告
，並繳納抗告費新臺幣1千元
中　　華　　民　　國　　110 　年　　10　　月　　26　　日
  　                        書記官　胡美儀